



#### Back/ML Engineer

Email dev@raulszvz.me raulszvz@gmail.com Celular (+52) 449 103 97 92

Web raulszvz.me Portafolio https://github.com/raulszvz

Ingeniero en inteligencia artificial especializado en desarrollo backend con enfoque en integración de modelos de aprendizaje automatico para la generación de aplicaciones web inteligentes basadas en datos.

Experiencia

#### Blancos Iolita

Fullstack developer | otoño 2019 - verano 2021

Node js Express js Firebase

#### Proteins DL

Data Scientist | verano 2020 - verano 2021

Python Pandas Pytorch

#### Zero Link

IoT Developer | primavera 2021

Raspberry Pi Balena OS Docker Python MongoDB

#### Parentesis cultural

Fullstack developer | primavera 2020

HTML5 CSS3 Javascript AR js

#### Tesis CMB

Fullstack developer | invierno 2019 - otoño 2019

Node js Vue js Firebase

# Educación

#### Benemérita Universidad Autónoma de Aguascalientes

Ingeniería en Computación Inteligente | 2016 - 2021

# Centro de Bachillerato Tecnológico Industrial y de Servicios No. 168

Tecnico en Mecatrónica | 2011 - 2014

#### Reconocimientos

Magna Cum Laude | Ingeniería en Computación Inteligente

Habilidades

# Idiomas

Español (Lengua Materna) Ingles Básico Avanzado

#### Comunicativas

Manejo de grupos Redacción Expresión Oral

### Ingeniería de datos

Bash scripting Cloud Firestore MongoDB SQLite JSON SQL

# Ciencia de datos

Python Pandas Pytorch Google colab

### Backend

Javascript Node js Express js Flask GraphQL FaaS

# Frontend

HTML5 CSS3 React js Vue js

# Sistemas Embebidos

Raspberry Pi Balena OS